【裁判字號】    98,裁,687
【裁判日期】    980319
【裁判案由】    綜合所得稅
【裁判全文】
最  高  行  政  法  院  裁  定
                                       98年度裁字第687號
上  訴  人  甲○○
訴訟代理人  顏國隆
被 上訴 人  財政部臺灣省北區國稅局
代  表  人  陳文宗
                          送達代收人  乙○○
上列當事人間綜合所得稅事件，上訴人對於中華民國97年10月23
日臺北高等行政法院97年度訴字第1118號判決，提起上訴，本院
裁定如下：
    主  文
上訴駁回。
上訴審訴訟費用由上訴人負擔。
    理  由
一、按對於高等行政法院判決之上訴，非以其違背法令為理由，
    不得為之，行政訴訟法第242條定有明文。依同法第243條第
    1項規定，判決不適用法規或適用不當者，為違背法令；而
    判決有同條第2項所列各款情形之一者，為當然違背法令。
    是當事人對於高等行政法院判決上訴，如依行政訴訟法第24
    3條第1項規定，以高等行政法院判決有不適用法規或適用不
    當為理由時，其上訴狀或理由書應有具體之指摘，並揭示該
    法規之條項或其內容；若係成文法以外之法則，應揭示該法
    則之旨趣；倘為司法院解釋或本院之判例，則應揭示該判解
    之字號或其內容。如以行政訴訟法第243條第2項所列各款情
    形為理由時，其上訴狀或理由書，應揭示合於該條項各款之
    事實。上訴狀或理由書如未依此項方法表明，或其所表明者
    與上開法條規定不合時，即難認為已對高等行政法院判決之
    違背法令有具體之指摘，其上訴自難認為合法。
二、本件上訴人對於臺北高等行政法院判決上訴，主張：被上訴
    人以建宏砂石股份有限公司（以下簡稱建宏公司）於民國85
    年1月1日至86年7月21日間給付盈餘分配予股東呂詔柏新臺
    幣（下同）4,900,000元、楊朝斌1,900,000元、楊神治3,50
    0,000元、賴麗卿2,000,000元及上訴人3,000,000元合計15,
    300,000元，未依規定於給付時扣繳所得稅款，經法務部調
    查局臺北市調查處（下稱臺北市調處）及被上訴人查獲，通
    報被上訴人所屬大溪稽徵所責令上訴人於91年9月25日前補
    繳應扣未扣稅款及補報扣繳憑單，惟未依限補繳及補報，乃
    按短漏扣繳款2,295,000元處3倍罰鍰計6,885,000元。惟查
    基於企業個體各別獨立原則，不論建宏公司、喜得建材有限
    公司及信輪建材有限公司（下稱喜得、信輪公司）關係如何
    密切，支票發票人為何公司，即係該公司分配股利，應由該
    公司負責人負扣繳義務，被上訴人怠於調查，僅依臺北市調
    處調查筆錄核課裁罰，顯屬不當。喜得公司開立之支票，為
    喜得公司之股利與建宏公司無關，同樣信輪公司開立之支票
    ，為信輪公司之股利亦與建宏公司無關，喜得、信輪公司開
    立之支票，非替建宏公司發放股利，臺北市調處之調查筆錄
    ，有諸多與事實不符，不應援引為本件判決基礎，被上訴人
    張冠李戴，將喜得、信輪公司之支票核定為建宏公司發放股
    利，與常情有違，與其他判決認定不同，竟責令上訴人負扣
    繳義務，原處分顯有違誤，原判決予以維持，即有違背法令
    等語。雖以該判決違背法令為由，惟核其上訴理由，係就原
    審取捨證據、認定事實之職權行使，指摘其為不當，並就原
    審已論斷者，泛言未論斷，或就原審所為論斷，泛言其論斷
    矛盾，而非具體表明合於不適用法規、適用法規不當、或行
    政訴訟法第243條第2項所列各款之情形，難認對該判決之如
    何違背法令已有具體之指摘。依首開規定及說明，應認其上
    訴為不合法。又上訴人及其配偶賴麗卿於85年度分別自建宏
    公司取得前述營利所得3,000,000元、2,000,000元漏未申報
    所得稅部分，提起行政訴訟，業經本院以96年度判字第399
    號判決其敗訴確定在案，併此敘明。
三、據上論結，本件上訴為不合法。依行政訴訟法第249條第1項
    前段、第104條、民事訴訟法第95條、第78條，裁定如主文
    。
中    華    民    國    98    年    3     月    19    日
                    最高行政法院第五庭
                        審判長法官  黃  璽  君
                              法官  胡  方  新
                              法官  鄭  忠  仁
                              法官  黃  本  仁
                              法官  吳  東  都
以  上  正  本  證  明  與  原  本  無  異
中    華    民    國    98    年    3     月    20    日
                              書記官  彭  秀  玲


司法院資訊處製作；財團法人民間司法改革基金會備份。
